【裁判字號】    98,上訴,974
【裁判日期】    980306
【裁判案由】    毒品危害防制條例
【裁判全文】
臺灣高等法院刑事判決                 98年度上訴字第974號
上  訴  人
即  被  告  甲○○
上列上訴人因違反毒品危害防制條例案件，不服臺灣板橋地方法
院97年度訴字第4984號，中華民國97年12月31日第一審判決（起
訴案號：臺灣板橋地方法院檢察署97年度毒偵字第7831號），提
起上訴，本院判決如下：
    主  文
上訴駁回。
    理  由
一、依刑事訴訟法第350條、第361條、第362條、第367條規定，
    不服地方法院之第一審判決而上訴者，須提出上訴書狀，並
    應敘明具體理由，為上訴必備之程式；其所提出之書狀未敘
    述上訴理由，或僅曾以言詞陳述上訴理由者，均應於上訴期
    間屆滿後20日內補提理由書於第一審法院。第一審法院經形
    式審查，認逾期未補提上訴理由者，應定期間先命補正；逾
    期未補正者，為上訴不合法律上之程式，應以裁定駁回。倘
    已提出上訴理由，但所提非屬具體理由者，則由第二審法院
    以上訴不合法律上之程式，判決駁回。而所謂具體理由，必
    係依據卷內既有訴訟資料或提出新事證，指摘或表明第一審
    判決有何採證認事、用法或量刑等足以影響判決本旨之不當
    或違法，而構成應予撤銷之具體事由，始克當之（例如：依
    憑證據法則具體指出所採證據何以不具證據能力，或依憑卷
    證資料，明確指出所為證據證明力之判斷如何違背經驗、論
    理法則）；倘僅泛言原判決認定事實錯誤、違背法令、量刑
    失之過重或輕微，而未依上揭意旨指出具體事由，或形式上
    雖已指出具體事由，然該事由縱使屬實，亦不足以認為原判
    決有何不當或違法者（例如：對不具有調查必要性之證據，
    法院未依聲請調查亦未說明理由，或援用證據不當，但除去
    該證據仍應為同一事實之認定），皆難謂係具體理由，俾與
    第二審上訴制度旨在請求第二審法院撤銷、變更第一審不當
    或違法之判決，以實現個案救濟之立法目的相契合，並節制
    濫行上訴（參照最高法院97年度台上字第892 號刑事判決意
    旨）。
二、本件被告不服原審判決，提起上訴，其於民國（下同）98年
    1月21日提出上訴，並於98年2月2日提出上訴理由狀稱：「
    被告知自己非初犯，本應接受判決，而無異議，然案發迄今
    ，實在感到萬分懊惱，自從失去所有親人之後，我一而再、
    再而三的用藥來麻痺自己，懇請給予以勵自新的機會」云云
    。
三、查原審判決係認定：「被告前因施用毒品案件，經臺灣板橋
    地方法院以87年度毒聲字第1251號裁定送觀察、勒戒後，認
    有繼續施用毒品之傾向，復經臺灣板橋地方法院以87年度毒
    聲字第1879號裁定令入戒治處所施以強制戒治，嗣由臺灣板
    橋地方法院以88年度毒聲字第795 號裁定停止戒治，所餘戒
    治期間付保護管束，復經臺灣板橋地方法院以88年度毒聲字
    第5186號裁定撤銷停止戒治，於89年6月9日執行完畢，並由
    臺灣板橋地方法院檢察署檢察官以89年度戒毒偵字第454 號
    為不起訴處分確定。又因施用毒品案件，經臺灣板橋地方法
    院以90年度毒聲字第2154號裁定令入戒治處所施以強制戒治
    ，嗣由臺灣板橋地方法院以91年度毒聲字第429 號裁定停止
    戒治，所餘戒治期間付保護管束，復經臺灣板橋地方法院以
    91年度毒聲字第2051號裁定撤銷停止戒治，於92年1 月23日
    執行完畢，此部分同時涉及刑案部分，亦經臺灣板橋地方法
    院以90年度簡上字第240號判處有期徒刑6月確定，與其又因
    施用毒品案件，經臺灣板橋地方法院以92年度訴字第22號判
    處有期徒刑7月確定之刑接續執行，於93年1月31日執行完畢
    。再因施用第一、二級毒品案件，經臺灣臺北地方法院以93
    年度訴字第1624號判處有期徒刑8月、7月，定其應執行有期
    徒刑1年2月確定，與其又因施用第一、二級毒品案件，經臺
    灣板橋地方法院以94年度訴字第2734號判處有期徒刑10月、
    9 月，定其應執行有期徒刑1年5月確定，並經臺灣板橋地方
    法院以96年度聲減字第84號裁定減為有期徒刑5月、4月又15
    日，定其應執行有期徒刑8月15日之刑接續執行，於96年7月
    16日執行完畢。又因偽造文書案件，經臺灣桃園地方法院以
    95年度訴字第2420號判處有期徒刑8 月確定，嗣經該院以96
    年度聲減字第9426號裁定減為有期徒刑4月確定，於97年1月
    29日執行完畢。詎仍不知悛悔，其明知海洛因、甲基安非他
    命係業經公告列為毒品危害防制條例第2條第2項第1、2款之
    第一、二級毒品，不得非法持有、施用，詎仍未戒除施用毒
    品習性，復各基於施用第一、二級毒品海洛因、甲基安非他
    命（起訴書誤載為安非他命）之犯意，分別於97年9 月14日
    晚間6時許、同日晚間7時許（起訴書均誤載為97年9 月14日
    20時許），在臺北縣永和市○○路104巷5號5 樓（頂樓加蓋
    502 室）居處，分別施用第一級毒品海洛因及第二級毒品甲
    基安非他命各1 次。嗣於97年9月14日晚間8時45分許，在上
    址為警查獲。嗣經警依法對其採集尿液送驗後，始查悉上情
    等情。以被告所為係犯毒品危害防制條例第10條第1 項之施
    用第一級毒品海洛因罪、同條第2 項之施用第二級毒品甲基
    安非他命罪。被告各持有第一、二級毒品海洛因及甲基安非
    他命後，進而施用，其各持有之低度行為應被其各施用之高
    度行為所吸收，均不另論罪。被告所犯施用第一、二級毒品
    海洛因及甲基安非他命2 罪間，犯意各別，罪名互殊，應予
    分論併罰。又被告前曾受如事實欄所示之有期徒刑執行完畢
    ，有臺灣高等法院被告前案紀錄表在卷可按，其於有期徒刑
    執行完畢後之5 年內，故意再犯本件有期徒刑以上之罪，為
    累犯，其所犯上開2罪，均應依刑法第47條第1項加重其刑。
    」原審判決並詳載其審酌科刑之一切情狀之理由稱：「爰審
    酌被告屢犯不改，顯見其意志不堅，缺乏勒戒動機，其施用
    毒品足以導致精神障礙、性格異常，甚至造成生命危險，戕
    害一己之身體健康，惟其犯後尚能坦承犯行，態度尚稱良好
    等一切情狀，分別量處如主文所示之刑，並定其應執行之刑
    。」（原審判決第5 頁），故原審判決已就量刑刑度詳為審
    酌並明其理由，原審判決認事用法，核無違誤，量刑亦屬
    妥適，被告上訴意旨僅空泛指稱：「被告知自己非初犯，本
    應接受判決，而無異議，然案發迄今，實在感到萬分懊惱，
    自從失去所有親人之後，我一而再、再而三的用藥來麻痺自
    己，懇請給予以勵自新的機會」云云，尚不足以認原審判決
    有何不當或違法，亦不足以影響原審判決量刑刑度之本旨，
    核非上開法條規定之上訴應敘述之具體理由。此外，被告復
    未具體指摘原審判決關於認定事實、適用法律及量刑等事項
    ，究竟有何違法或不當之具體情形。揆諸上開說明，本件上
    訴未敘述具體理由及不合法律上之程式，應予駁回，並不經
    言詞辯論為之。
據上論斷，應依刑事訴訟法第367條前段、第372條，判決如主文
。
中    華    民    國    98    年    3     月    6     日
                  刑事第三庭  審判長法  官  蔡秀雄
                                    法  官  謝靜恒
                                    法  官  許文章
以上正本證明與原本無異。
施用第一級毒品部分如不服本判決，應於收受送達後10日內向本
院提出上訴書狀，其未敘述上訴之理由者並得於提起上訴後10日
內向本院補提理由書（均須按他造當事人之人數附繕本）「切勿
逕送上級法院」。
施用第二級毒品部分不得上訴。
                                    書記官  蔡慧娟
中    華    民    國    98    年    3     月    6     日


司法院資訊處製作；財團法人民間司法改革基金會備份。
